Inventaris van de archieven van de Arrondissementsrechtbank te 's-Gravenhage (1958) 1980-1989 (1996) en het Parket van de Officier van Justitie te 's-Gravenhage 1980-1989
Nationaal Archief, Den Haag
- Arrondissementsrechtbank te ’s-Gravenhage, I
  - Stukken over afzonderlijke onderwerpen m.b.t. de rechtspraak, 2
    - Burgerlijke zaken (civiele zaken), 2.2
      - Enkel- en Meervoudige kamers, 2.2.1
        - Aangebracht bij dagvaarding, 2.2.1.2
          - Vonnisboeken van zittingen van de Enkelvoudige en Meervoudige kamers, 1980-1989; div.nrs.; 792 pakken
            - 1982 nov 30 rol 82/4475 - 1982 dec 3 rol 82/2647, 2323
            - 1982 dec 6 rol 76/1967 - 1982 dec 7 rol 82/3723, 2324
            - 1982 dec 7 rol 82/3724 - 1982 dec 7 rol 82/6316, 2325
            - 1982 dec 8 rol 74/4079 - 1982 dec 13 rol 82/3393, 2326
            - 1982 dec 14 rol 81/3001 - 1982 dec 17 rol 82/2791, 2327
            - 1982 dec 20 rol 76/4093 - 1982 dec 21 rol 82/4486, 2328
            - 1982 dec 21 rol 82/4519 - 1982 dec 21 rol 82/6307, 2329
            - 1982 dec 22 rol 78/3639 - 1982 dec 24 rol 81/1674, 2330
            - 1982 dec 27 rol 77/703 - 1982 dec 28 rol 82/6439, 2331
            - 1983 jan 3 rol 78/1282 - 1983 jan 4 rol 82/4153, 2332
            - 1983 jan 4 rol 82/4154 - 1983 jan 5 rol 80/5477, 2333
            - 1983 jan 5 rol 80/5478 - 1983 jan 7 rol 82/2958, 2334
            - 1983 jan 10 rol 80/3551 - 1983 jan 11 rol 82/6737, 2335
            - 1983 jan 12 rol 79/3680 - 1983 jan 18 rol 82/4418, 2336
            - 1983 jan 18 rol 82/4479 - 1983 jan 18 rol 82/6897, 2337
            - 1983 jan 19 rol 77/73 - 1983 jan 19 rol 82/2265, 2338
            - 1983 jan 21 rol 76/4319 - 1983 jan 24 rol 82/3528, 2339
            - 1983 jan 25 rol 80/813 - 1983 jan 31 rol 82/2519, 2340
            - 1983 febr 1 rol 81/5582 - 1983 febr 1 rol 83/18, 2341
            - 1983 febr 2 rol 75/4648 - 1983 febr 2 rol 82/3835, 2342
            - 1983 febr 4 rol 77/21 - 1983 febr 4 rol 83/202, 2343
            - 1983 febr 7 rol 81/456 - 1983 febr 14 rol 82/4137, 2344
            - 1983 febr 15 rol 80/4503 - 1983 febr 15 rol 82/6097, 2345
            - 1983 febr 15 rol 82/6108 - 1983 febr 16 rol 81/726, 2346
            - 1983 febr 16 rol 81/886 - 1983 febr 18 rol 82/2927, 2347
            - 1983 febr 21 rol 81/298 - 1983 febr 28 rol 82/3297, 2348
            - 1983 mrt 1 rol 80/5258 - 1983 mrt 1 rol 82/5505, 2349
            - 1983 mrt 1 rol 82/5535 - 1983 mrt 1 rol 83/618, 2350
            - 1983 mrt 2 rol 72/228 - 1983 mrt 2 rol 82/4170, 2351
            - 1983 mrt 4 rol 80/2016 - 1983 mrt 8 rol 82/5678, 2352
            - 1983 mrt 8 rol 82/5691 - 1983 mrt 14 rol 82/3450, 2353
            - 1983 mrt 15 rol 78/4495 - 1983 mrt 15 rol 82/6320, 2354
            - 1983 mrt 15 rol 82/6363 - 1983 mrt 15 rol 83/1330, 2355
            - 1983 mrt 16 rol 77/4117 - 1983 mrt 16 rol 82/4705, 2356
            - 1983 mrt 18 rol 75/3070 - 1983 mrt 18 rol 83/524, 2357
            - 1983 mrt 21 rol 78/1173 - 1983 mrt 22 rol 83/1015, 2358
            - 1983 mrt 28 rol 79/4742 - 1983 mrt 28 rol 82/4472, 2359
            - 1983 mrt 29 rol 81/2270 - 1983 mrt 29 rol 82/6954, 2360
            - 1983 mrt 29 rol 82/6955 - 1983 mrt 29 rol 83/1093, 2361
            - 1983 mrt 30 rol 77/37 - 1983 mrt 31 rol 83/705, 2362
            - 1983 apr 1 rol 83/297 - 1983 apr 6 rol 83/1330, 2363
            - 1983 apr 1 rol 80/486 - 1983 apr 12 rol 82/5750, 2364
            - 1983 apr 12 rol 82/5759 - 1983 apr 12 rol 82/6973, 2365
            - 1983 apr 12 rol 82/7006 - 1983 apr 13 rol 81/4219, 2366
            - 1983 apr 13 rol 81/4234 - 1983 apr 15 rol 81/3008, 2367
            - 1983 apr 15 rol 81/3010 - 1983 apr 19 rol 82/5285, 2368
            - 1983 apr 19 rol 82/5839 - 1983 apr 25 rol 82/6064, 2369
            - 1983 apr 26 rol 82/652 - 1983 apr 26 rol 83/242, 2370
            - 1983 apr 26 rol 83/253 - 1983 apr 26 rol 83/814, 2371
            - 1983 apr 26 rol 83/833 - 1983 apr 27 rol 79/1245, 2372
            - 1983 apr 27 rol 81/3211 - 1983 apr 27 rol 80/4521, 2373
            - 1983 apr 29 rol 80/2339 - 1983 apr 29 rol 83/923, 2374
            - 1983 mei 2 rol 79/4415 - 1983 mei 10 rol 83/214, 2375
            - 1983 mei 10 rol 83/233 - 1983 mei 10 rol 83/1922, 2376
            - 1983 mei 11 rol 75/2669 - 1983 mei 11 rol 81/4053, 2377
            - 1983 mei 13 rol 78/3003 - 1983 mei 16 rol 82/6633, 2378
            - 1983 mei 17 rol 80/4573 - 1983 mei 20 rol 83/989, 2379
            - 1983 mei 24 rol 81/1000 - 1983 mei 24 rol 83/2229, 2380
            - 1983 mei 25 rol 70/1459 - 1983 mei 30 rol 82/3944, 2381
            - 1983 mei 31 rol 80/3444 - 1983 juni 6 rol 83/850, 2382
            - 1983 juni 7 rol 81/3454 - 1983 juni 7 rol 83/316, 2383
            - 1983 juni 7 rol 83/327 - 1983 juni 7 rol 83/991, 2384
            - 1983 juni 7 rol 83/1008 - 1983 juni 8 rol 81/2229, 2385
            - 1983 juni 8 rol 81/2350 - 1983 juni 13 rol 82/5676, 2386
            - 1983 juni 14 rol 83/453 - 1983 juni 14 rol 83/2696, 2387
            - 1983 juni 14 rol 81/1755 - 1983 juni 20 rol 82/1665, 2388
            - 1983 juni 20 rol 82/1747 - 1983 juni 21 rol 83/734, 2389
            - 1983 juni 21 rol 83/802 - 1983 juni 22 rol 81/1524, 2390
            - 1983 juni 22 rol 81/1609 - 1983 juni 24 rol 82/324, 2391
            - 1983 juni 24 rol 83/339 - 1983 juni 28 rol 83/1118, 2392
            - 1983 juni 28 rol 83/1238 - 1983 juli 1 rol 83/1431, 2393
            - 1983 juli 5 rol 81/5407 - 1983 juli 5 rol 83/2134, 2394
            - 1983 juli 5 rol 83/2135 - 1983 juli 7 rol 82/3399, 2395
            - 1983 juli 12 rol 76/3643 - 1983 juli 14 rol 82/6158, 2396
            - 1983 juli 15 rol 83/1004 - 1983 juli 15 rol 83/1567, 2397
            - 1983 juli 19 rol 80/5610 - 1983 juli 19 rol 83/1830, 2398
            - 1983 juli 19 rol 83/1872 - 1983 juli 21 rol 83/1257, 2399
            - 1983 juli 26 rol 80/334 - 1983 juli 26 rol 83/2413, 2400
            - 1983 juli 26 rol 83/2415 - 1983 juli 26 rol 83/3431, 2401
            - 1983 juli 28 rol 80/5216 - 1983 aug 2 rol 83/2662, 2402
            - 1983 aug 2 rol 83/2664 - 1983 aug 9 rol 83/2656, 2403
            - 1983 aug 9 rol 83/2717 - 1983 aug 16 rol 83/2121, 2404
            - 1983 aug 16 rol 83/2148 - 1983 aug 19 rol 83/1847, 2405
            - 1983 aug 23 rol 81/4753 - 1983 aug 30 rol 83/3049, 2406
            - 1983 aug 30 rol 83/2054 - 1983 sept 6 rol 83/2948, 2407
            - 1983 sept 6 rol 83/3029 - 1983 sept 13 rol 81/4802, 2408
            - 1983 sept 13 rol 81/4814 - 1983 sept 13 rol 82/2722, 2409
            - 1983 sept 13 rol 82/2916 - 1983 sept 13 rol 83/3302, 2410
            - 1983 sept 13 rol 83/3303 - 1983 sept 14 rol 82/2056, 2411
            - 1983 sept 16 rol 80/1680 - 1983 sept 20 rol 83/2552, 2412
            - 1983 sept 20 rol 83/2558 - 1983 sept 26 rol 82/5516, 2413
            - 1983 sept 27 rol 80/5653 - 1983 sept 27 rol 83/4690, 2414
            - 1983 sept 28 rol 78/1230 - 1983 okt 5 rol 82/3880, 2415
            - 1983 okt 10 rol 71/2308 - 1983 okt 11 rol 83/2377, 2416
            - 1983 okt 11 rol 81/3638 - 1983 okt 11 rol 83/4889, 2417
            - 1983 okt 12 rol 73/387 - 1983 okt 12 rol 83/30, 2418
            - 1983 okt 14 rol 77/56 - 1983 okt 14 rol 83/2229, 2419
            - 1983 okt 18 rol 81/2586 - 1983 okt 24 rol 83/20, 2420
            - 1983 okt 25 rol 81/4284 - 1983 okt 25 rol 83/2695, 2421
            - 1983 okt 25 rol 83/2732 - 1983 okt 25 rol 83/5131, 2422
            - 1983 okt 26 rol 77/924 - 1983 okt 26 rol 81/4213, 2423
            - 1983 okt 26 rol 81/4329 - 1983 okt 28 rol 82/6934, 2424
            - 1983 okt 28 rol 83/1889 - 1983 nov 3 rol 83/2335, 2425
            - 1983 nov 7 rol 80/1198 - 1983 nov 8 rol 83/1939, 2426
            - 1983 nov 8 rol 83/2009 - 1983 nov 8 rol 83/5403, 2427
            - 1983 nov 9 rol 78/1495 - 1983 nov 11 rol 83/2521, 2428
            - 1983 nov 15 rol 81/3151 - 1983 nov 17 rol 83/2473, 2429
            - 1983 nov 21 rol 79/3345 - 1983 nov 22 rol 83/3328, 2430
            - 1983 nov 22 rol 83/3350 - 1983 nov 22 rol 83/4257, 2431
            - 1983 nov 22 rol 83/4259 - 1983 nov 23 rol 81/3285, 2432
            - 1983 nov 23 rol 81/3414 - 1983 nov 23 rol 83/616, 2433
            - 1983 nov 25 rol 80/3681 - 1983 nov 30 rol 80/2501, 2434
            - 1983 dec 5 rol 78/939 - 1983 dec 5 rol 83/2718, 2435
            - 1983 dec 6 rol 81/1817 - 1983 dec 6 rol 83/5856, 2436
            - 1983 dec 7 rol 76/2188 - 1983 dec 9 rol 83/2771, 2437
            - 1983 dec 13 rol 81/2808 - 1983 dec 19 rol 83/2812, 2438
            - 1983 dec 20 rol 82/3979 - 1983 dec 20 rol 83/4322, 2439
            - 1983 dec 20 rol 83/4358 - 1983 dec 20 rol 83/6143, 2440
            - 1983 dec 21 rol 77/38 - 1983 dec 21 rol 82/175, 2441
            - 1983 dec 21 rol 82/353 - 1983 dec 28 rol 82/351, 2442
            - 1984 jan 2 rol 81/3093 - 1984 jan 2 rol 83/3077, 2443
            - 1984 jan 3 rol 81/4959 - 1984 jan 3 rol 83/5267, 2444
            - 1984 jan 3 rol 83/5289 - 1984 jan 3 rol 83/6348, 2445
            - 1984 jan 4 rol 80/2974 - 1984 jan 6 rol 83/2933, 2446
            - 1984 jan 9 rol 80/4036 - 1984 jan 10 rol 83/6431, 2447
            - 1984 jan 11 rol 82/6830 - 1984 jan 17 rol 83/5300, 2448
            - 1984 jan 17 rol 83/5307 - 1984 jan 17 rol 83/5848, 2449
            - 1984 jan 18 rol 79/1703 - 1984 jan 24 rol 83/5195, 2450
            - 1984 jan 25 rol 73/387 - 1984 jan 30 rol 83/4016, 2451
            - 1984 jan 31 rol 82/2070 - 1984 jan 31 rol 83/5929, 2452
            - 1984 jan 31 rol 83/5934 - 1984 jan 31 rol 84/64, 2453
            - 1984 febr 1 rol 70/2804 - 1984 febr 7 rol 83/5839, 2454
            - 1984 febr 13 rol 73/2791 - 1984 febr 13 rol 83/3892, 2455
            - 1984 febr 14 rol 81/873 - 1984 febr 14 rol 83/6000, 2456
            - 1984 febr 14 rol 83/6046 - 1984 febr 15 rol 82/3540, 2457
            - 1984 febr 15 rol 82/3553 - 1984 febr 21 rol 84/519, 2458
            - 1984 febr 27 rol 80/2116 - 1984 febr 28 rol 83/6141, 2459
            - 1984 febr 28 rol 83/6150 - 1984 febr 29 rol 83/5045, 2460
            - 1984 mrt 1 rol 84/88 - 1984 mrt 2 rol 84/459, 2461
            - 1984 mrt 6 rol 80/5522 - 1984 mrt 13 rol 83/5241, 2462
            - 1984 mrt 13 rol 83/5256 - 1984 mrt 13 rol 83/6181, 2463
            - 1984 mrt 13 rol 83/6198 - 1984 mrt 13 rol 84/795, 2464
            - 1984 mrt 14 rol 77/242 - 1984 mrt 14 rol 83/4369, 2465
            - 1984 mrt 16 rol 78/1567 - 1984 mrt 27 rol 83/6199, 2466
            - 1984 mrt 27 rol 83/6204 - 1984 mrt 27 rol 84/534, 2467
            - 1984 mrt 27 rol 84/535 - 1984 mrt 28 rol 82/5449, 2468
            - 1984 mrt 30 rol 80/5064 - 1984 apr 9 rol 83/4810, 2469
            - 1984 apr 10 rol 80/5775 - 1984 apr 10 rol 83/6661, 2470
            - 1984 apr 10 rol 84/35 - 1984 apr 10 rol 84/399, 2471
            - 1984 apr 10 rol 84/403 - 1984 apr 11 rol 83/790, 2472
            - 1984 apr 11 rol 83/913 - 1984 apr 13 rol 84/846, 2473
            - 1984 apr 16 rol 78/2565 - 1984 apr 24 rol 84/236, 2474
            - 1984 apr 24 rol 84/242 - 1984 apr 25 rol 83/6687, 2475
            - 1984 apr 27 rol 78/963 - 1984 mei 9 rol 82/4952, 2476
            - 1984 mei 9 rol 82/5147 - 1984 mei 11 rol 83/1857, 2477
            - 1984 mei 14 rol 79/4911 - 1984 mei 15 rol 83/5391, 2478
            - 1984 mei 15 rol 84/292 - 1984 mei 15 rol 84/288, 2479
            - 1984 mei 15 rol 84/603 - 1984 mei 15 rol 84/2027, 2480
            - 1984 mei 21 rol 84/1300 - 1984 mei 23 rol 82/5643, 2481
            - 1984 mei 23 rol 82/5931 - 1984 mei 28 rol 83/6012, 2482
            - 1984 mei 29 rol 83/2640 - 1984 mei 29 rol 84/1177, 2483
              Het vonnis ontbreekt van rolnummer 83/2640.
            - 1984 mei 29 rol 84/1179 - 1984 juni 6 rol 83/1508, 2484
            - 1984 juni 6 rol 83/1797 - 1984 juni 8 rol 84/1298, 2485
            - 1984 juni 12 rol 82/6061 - 1984 juni 12 rol 84/2505, 2486
            - 1984 juni 14 rol 84/1119 - 1984 juni 19 rol 84/2146, 2487
            - 1984 juni 20 rol 78/4516 - 1984 juni 20 rol 83/4697, 2488
            - 1984 juni 22 rol 83/2487 - 1984 juni 25 rol 84/1244, 2489
            - 1984 juni 26 rol 81/1250 - 1984 juni 26 rol 84/1623, 2490
            - 1984 juni 26 rol 84/1632 - 1984 juni 26 rol 84/2803, 2491
            - 1984 juni 27 rol 80/4184 - 1984 juni 29 rol 83/1554, 2492
            - 1984 juli 2 rol 83/2586 - 1984 juli 9 rol 83/6116, 2493
            - 1984 juli 10 rol 81/1619 - 1984 juli 10 rol 84/1308, 2494
            - 1984 juli 10 rol 84/1313 - 1984 juli 10 rol 84/2997, 2495
            - 1984 juli 11 rol 81/6238 - 1984 juli 20 rol 84/1692, 2496
            - 1984 juli 23 rol 80/2731 - 1984 juli 24 rol 84/959, 2497
            - 1984 juli 24 rol 84/1000 - 1984 juli 24 rol 84/2084, 2498
            - 1984 juli 24 rol 84/2093 - 1984 aug 6 rol 84/465, 2499
            - 1984 aug 7 rol 78/3880 - 1984 aug 7 rol 84/1993, 2500
            - 1984 aug 7 rol 84/2025 - 1984 aug 7 rol 84/2558, 2501
            - 1984 aug 7 rol 84/2561 - 1984 aug 17 rol 84/1816, 2502
            - 1984 aug 21 rol 83/423 - 1984 aug 21 rol 84/2441, 2503
            - 1984 aug 21 rol 84/2521 - 1984 aug 30 rol 84/1945, 2504
            - 1984 sept 4 rol 82/6582 - 1984 sept 4 rol 84/2652, 2505
            - 1984 sept 4 rol 84/2653 - 1984 sept 4 rol 84/4037, 2506
            - 1984 sept 5 rol 83/821 - 1984 sept 18 rol 83/5515, 2507
            - 1984 sept 18 rol 83/5526 - 1984 sept 18 rol 84/3784, 2508
            - 1984 sept 19 rol 73/367 - 1984 sept 19 rol 82/6303, 2509
            - 1984 sept 19 rol 83/3663 - 1984 sept 28 rol 84/2145, 2510
            - 1984 okt 2 rol 82/3575 - 1984 okt 2 rol 84/3314, 2511
            - 1984 okt 2 rol 84/3326 - 1984 okt 2 rol 84/4371, 2512
            - 1984 okt 3 rol 75/745 - 1984 okt 15 rol 84/873, 2513
            - 1984 okt 16 rol 82/1999 - 1984 okt 16 rol 84/3508, 2514
            - 1984 okt 16 rol 84/3523 - 1984 okt 16 rol 84/4584, 2515
            - 1984 okt 17 rol 78/1652 - 1984 okt 17 rol 84/3490, 2516
            - 1984 okt 18 rol 84/1969 - 1984 okt 29 rol 84/1186, 2517
            - 1984 okt 30 rol 82/6148 - 1984 okt 30 rol 84/3751, 2518
            - 1984 okt 30 rol 84/3805 - 1984 okt 30 rol 84/4841, 2519
            - 1984 okt 31 rol 74/4460 - 1984 okt 31 rol 83/6282, 2520
            - 1984 nov 2 rol 82/4781 - 1984 nov 12 rol 84/2184, 2521
            - 1984 nov 13 rol 81/624 - 1984 nov 13 rol 84/3791, 2522
            - 1984 nov 13 rol 84/3797 - 1984 nov 13 rol 84/5628, 2523
            - 1984 nov 14 rol 77/4746 - 1984 nov 14 rol 84/5222, 2524
            - 1984 nov 20 rol 84/3756 - 1984 nov 26 rol 84/1836, 2525
            - 1984 nov 27 rol 83/1261 - 1984 nov 27 rol 84/4019, 2526
            - 1984 nov 27 rol 84/4060 - 1984 nov 27 rol 84/5420, 2527
            - 1984 nov 28 rol 81/166 - 1984 nov 28 rol 84/2625, 2528
            - 1984 nov 30 rol 78/1755 - 1984 dec 10 rol 84/3454, 2529
            - 1984 dec 11 rol 83/1399 - 1984 dec 11 rol 84/3601, 2530
            - 1984 dec 11 rol 84/3605 - 1984 dec 11 rol 84/5632, 2531
            - 1984 dec 12 rol 79/647 - 1984 dec 12 rol 84/3470, 2532
            - 1984 dec 14 rol 81/5947 - 1984 dec 27 rol 84/2185, 2533
            - 1985 jan 2 rol 79/3017 - 1985 jan 2 rol 84/1904, 2534
            - 1985 jan 4 rol 80/4522 - 1985 jan 10 rol 84/3087, 2535
            - 1985 jan 14 rol 79/2606 - 1985 jan 15 rol 84/2762, 2536
            - 1985 jan 15 rol 84/2763 - 1985 jan 15 rol 84/3610, 2537
            - 1985 jan 15 rol 84/3622 - 1985 jan 15 rol 84/4382, 2538
            - 1985 jan 15 rol 84/4383 - 1985 jan 15 rol 84/4716, 2539
            - 1985 jan 15 rol 84/4718 - 1985 jan 15 rol 84/5286, 2540
            - 1985 jan 15 rol 84/5292 - 1985 jan 15 rol 84/6332, 2541
            - 1985 jan 16 rol 74/2972 - 1985 jan 16 rol 84/4185, 2542
            - 1985 jan 18 rol 81/5441 - 1985 jan 30 rol 83/3755, 2543
            - 1985 jan 30 rol 83/4056 - 1985 febr 1 rol 85/113, 2544
            - 1985 febr 5 rol 82/1828 - 1985 febr 12 rol 84/4980, 2545
            - 1985 febr 12 rol 84/4992 - 1985 febr 12 rol 85/5107, 2546
            - 1985 febr 13 rol 81/4331 - 1985 febr 13 rol 83/4424, 2547
            - 1985 febr 13 rol 83/4432 - 1985 febr 15 rol 85/196, 2548
            - 1985 febr 20 rol 82/2418 - 1985 febr 26 rol 85/5162, 2549
            - 1985 febr 27 rol 80/1030 - 1985 febr 27 rol 85/5127, 2550
            - 1985 mrt 1 rol 80/1901 - 1985 mrt 12 rol 84/4732, 2551
            - 1985 mrt 12 rol 84/4733 - 1985 mrt 12 rol 84/6008, 2552
            - 1985 mrt 12 rol 84/6037 - 1985 mrt 12 rol 85/412, 2553
            - 1985 mrt 12 rol 85/416 - 1985 mrt 13 rol 84/5023, 2554
            - 1985 mrt 15 rol 79/1905 - 1985 mrt 25 rol 84/3529, 2555
            - 1985 mrt 26 rol 84/5707 - 1985 mrt 26 rol 84/5704, 2556
            - 1985 mrt 26 rol 85/167 - 1985 mrt 26 rol 85/166, 2557
            - 1985 mrt 27 rol 78/554 - 1985 mrt 27 rol 84/5419, 2558
            - 1985 mrt 29 rol 80/3681 - 1985 apr 9 rol 85/138, 2559
            - 1985 apr 9 rol 85/170 - 1985 apr 9 rol 85/5546, 2560
            - 1985 apr 10 rol 80/3307 - 1985 apr 12 rol 85/550, 2561
            - 1985 apr 15 rol 80/1230 - 1985 apr 23 rol 84/6331, 2562
            - 1985 apr 23 rol 84/6345 - 1985 apr 23 rol 85/728, 2563
            - 1985 apr 23 rol 85/748 - 1985 apr 24 rol 84/1927, 2564
            - 1985 apr 24 rol 84/2376 - 1985 apr 29 rol 84/5450, 2565
            - 1985 mei 1 rol 82/356 - 1985 mei 14 rol 85/424, 2566
            - 1985 mei 14 rol 85/444 - 1985 mei 14 rol 84/5929, 2567
            - 1985 mei 15 rol 79/519 - 1985 mei 17 rol 84/4302, 2568
            - 1985 mei 20 rol 83/5546 - 1985 mei 28 rol 85/701, 2569
            - 1985 mei 28 rol 85/709 - 1985 mei 28 rol 85/5856, 2570
            - 1985 mei 29 rol 78/2168 - 1985 mei 31 rol 84/5092, 2571
            - 1985 juni 3 rol 85/5827 - 1985 juni 10 rol 84/5973, 2572
            - 1985 juni 11 rol 83/3334 - 1985 juni 11 rol 85/840, 2573
            - 1985 juni 11 rol 85/845 - 1985 juni 11 rol 85/6184, 2574
            - 1985 juni 12 rol 81/5394 - 1985 juni 12 rol 84/6127, 2575
            - 1985 juni 14 rol 78/1567 - 1985 juni 24 rol 85/210, 2576
            - 1985 juni 25 rol 82/1597 - 1985 juni 25 rol 85/6088, 2577
            - 1985 juni 26 rol 74/2972 - 1985 juli 8 rol 85/423, 2578
            - 1985 juli 9 rol 82/1935 - 1985 juli 9 rol 85/1524, 2579
            - 1985 juli 9 rol 85/1527 - 1985 juli 22 rol 85/140, 2580
            - 1985 juli 23 rol 82/2398 - 1985 juli 23 rol 85/1383, 2581
            - 1985 juli 23 rol 85/1403 - 1985 juli 30 rol 85/6297, 2582
            - 1985 aug 2 rol 85/5178 - 1985 aug 7 rol 84/6026, 2583
            - 1985 aug 13 rol 82/4740 - 1985 aug 19 rol 85/776, 2584
            - 1985 aug 20 rol 84/3140 - 1985 aug 20 rol 85/6487, 2585
            - 1985 aug 21 rol 81/2090 - 1985 aug 30 rol 85/1526, 2586
            - 1985 sept 2 rol 80/360 - 1985 sept 3 rol 85/6736, 2587
            - 1985 sept 4 rol 80/1242 - 1985 sept 4 rol 84/6129, 2588
            - 1985 sept 4 rol 84/6138 - 1985 sept 6 rol 84/6379, 2589
            - 1985 sept 9 rol 84/502 - 1985 sept 17 rol 85/2246, 2590
            - 1985 sept 17 rol 85/2251 - 1985 sept 18 rol 85/5779, 2591
            - 1985 sept 20 rol 78/2372 - 1985 okt 1 rol 85/2165, 2592
            - 1985 okt 1 rol 85/2179 - 1985 okt 1 rol 85/6790, 2593
            - 1985 okt 2 rol 73/3637 - 1985 okt 14 rol 85/863, 2594
            - 1985 okt 15 rol 83/3558 - 1985 okt 15 rol 85/2106, 2595
            - 1985 okt 15 rol 85/2171 - 1985 okt 28 rol 85/1138, 2596
            - 1985 okt 29 rol 82/4623 - 1985 okt 29 rol 85/2575, 2597
            - 1985 okt 29 rol 85/2578 - 1985 okt 30 rol 85/6043, 2598
            - 1985 nov 1 rol 82/1046 - 1985 nov 11 rol 85/1094, 2599
            - 1985 nov 12 rol 79/4248 - 1985 nov 12 rol 85/7114, 2600
            - 1985 nov 13 rol 78/1966 - 1985 nov 15 rol 85/5718, 2601
            - 1985 nov 22 rol 85/1782 - 1985 nov 26 rol 85/2343, 2602
            - 1985 nov 25 rol 85/2352 - 1985 nov 29 rol 85/6282, 2603
            - 1985 dec 3 rol 85/6626 - 1985 dec 10 rol 85/7184, 2604
            - 1985 dec 10 rol 85/7212 - 1985 dec 11 rol 84/2006, 2605
            - 1985 dec 13 rol 80/5575 - 1985 dec 24 rol 85/2668, 2606
            - 1985 dec 24 rol 85/2703 - 1985 dec 24 rol 85/7417, 2607
            - 1986 jan 3 rol 85/2323 - 1986 jan 14 rol 85/3148, 2608
            - 1986 jan 14 rol 85/3156 - 1986 jan 14 rol 85/7582, 2609
            - 1986 jan 15 rol 79/2228 - 1986 jan 15 rol 85/7386, 2610
            - 1986 jan 17 rol 85/1955 - 1986 jan 28 rol 85/3472, 2611
            - 1986 jan 28 rol 85/3477 - 1986 jan 31 rol 86/169, 2612
            - 1986 febr 4 rol 85/6470 - 1986 febr 10 rol 85/2515, 2613
            - 1986 febr 11 rol 85/5754 - 1986 febr 11 rol 86/39, 2614
            - 1986 febr 11 rol 86/44 - 1986 febr 12 rol 85/6855, 2615
            - 1986 febr 12 rol 85/6925 - 1986 febr 25 rol 86/5244, 2616
            - 1986 febr 26 rol 80/4820 - 1986 febr 28 rol 86/368, 2617
            - 1986 mrt 4 rol 85/7191 - 1986 mrt 11 rol 86/288, 2618
            - 1986 mrt 11 rol 86/291 - 1986 mrt 12 rol 85/6900, 2619
            - 1986 mrt 14 rol 82/4611 - 1986 mrt 25 rol 85/6528, 2620
            - 1986 mrt 25 rol 85/6998 - 1986 mrt 27 rol 85/7137, 2621
            - 1986 apr 1 rol 85/2164 - 1986 apr 15 rol 85/3576, 2622
            - 1986 apr 15 rol 85/5910 - 1986 apr 15 rol 86/750, 2623
            - 1986 apr 15 rol 86/752 - 1986 apr 16 rol 85/6249, 2624
            - 1986 apr 16 rol 85/6267 - 1986 apr 21 rol 85/6446, 2625
            - 1986 apr 22 rol 84/4646 - 1986 apr 29 rol 86/5760, 2626
            - 1986 mei 2 rol 85/6445 - 1986 mei 13 rol 86/373, 2627
            - 1986 mei 13 rol 86/367 - 1986 mei 13 rol 86/5862, 2628
            - 1986 mei 14 rol 79/4248 - 1986 mei 16 rol 86/5107, 2629
            - 1986 mei 20 rol 84/6200 - 1986 mei 20 rol 86/5586, 2630
            - 1986 mei 26 rol 82/5548 - 1986 juni 3 rol 86/1029, 2631
            - 1986 juni 3 rol 86/1032 - 1986 juni 3 rol 86/6009, 2632
            - 1986 juni 4 rol 80/2688 - 1986 juni 9 rol 85/2092, 2633
            - 1986 juni 9 rol 85/2248 - 1986 juni 17 rol 86/1305, 2634
            - 1986 juni 17 rol 86/1309 - 1986 juni 18 rol 85/5478, 2635
            - 1986 juni 18 rol 85/5487 - 1986 juli 1 rol 86/594, 2636
            - 1986 juli 1 rol 86/522 - 1986 juli 1 rol 86/1421, 2637
            - 1986 juli 1 rol 86/1422 - 1986 juli 14 rol 86/62, 2638
            - 1986 juli 1 rol 84/3686 - 1986 juli 15 rol 86/5480, 2639
            - 1986 juli 15 rol 86/5538 - 1986 juli 28 rol 86/131, 2640
            - 1986 juli 29 rol 83/3183 - 1986 juli 30 rol 85/7505, 2641
            - 1986 aug 6 rol 72/2011 - 1986 aug 12 rol 86/6542, 2642
            - 1986 aug 17 rol 84/4044 - 1986 aug 26 rol 84/4331, 2643
            - 1986 sept 2 rol 83/769 - 1986 sept 2 rol 86/1964, 2644
            - 1986 sept 2 rol 86/1970 - 1986 sept 3 rol 86/6303, 2645
            - 1986 sept 5 rol 79/4390 - 1986 sept 16 rol 86/6341, 2646
            - 1986 sept 16 rol 86/6348 - 1986 sept 17 rol 85/7214, 2647
            - 1986 sept 17 rol 85/7229 - 1986 sept 30 rol 86/2266, 2648
            - 1986 sept 30 rol 86/2275 - 1986 okt 1 rol 85/6686, 2649
            - 1986 okt 3 rol 86/1463 - 1986 okt 14 rol 86/2322, 2650
            - 1986 okt 14 rol 86/2329 - 1986 okt 15 rol 86/5710, 2651
            - 1986 okt 15 rol 86/5728 - 1986 okt 28 rol 86/2429, 2652
            - 1986 okt 28 rol 86/2455 - 1986 okt 29 rol 85/5761, 2653
            - 1986 okt 29 rol 85/6084 - 1986 nov 11 rol 86/2608, 2654
            - 1986 nov 11 rol 86/2611 - 1986 nov 12 rol 85/7259, 2655
            - 1986 nov 12 rol 85/7406 - 1986 nov 25 rol 86/2366, 2656
            - 1986 nov 25 rol 86/2370 - 1986 nov 26 rol 85/6552, 2657